臺灣臺北地方法院交通事件裁定　　　　96年度交聲字第1352號
原處分機關　臺北市交通事件裁決所
異　議　人
即受處分人　東和小客車租賃有限公司
代　表　人　乙○○
代　理　人　甲○○
上列受處分人因違反道路交通管理處罰條例案件，對於臺北市交
通事件裁決所中華民國96年10月25日所為之處分（原處分案號：
北市裁二字第裁22-ZFP007842號、22-ZFP007448號、22-ZFP0075
78號、22-ZFP007665號、22-ZAQ016895號、22-ZAQ017100號、22
-ZAQ017133號），聲明異議，本院裁定如下：
    主  文
異議均駁回。
    理  由
一、原處分機關處分意旨略以: 異議人所有之車牌號碼EE-2631
    號租賃小客車，分別於民國95年5月1日20時8分（違規地點
    樹林收費站北上第11車道）、96年2月7日1時20分（樹林收
    費站北上第11車道）、96年2月10日13時46分（泰山收費站
    南下第11車道）、96年2月15日13時14分（泰山收費站第11
    車道）、96年2月15日15時48分（樹林收費站第11車道）、
    96年2月16日5時20分（泰山收費站第11車道）、96年2月21
    日22時24分許（樹林收費站第11車道），經過高速公路電子
    收費車道時，因卡片餘額不足，未依規定繳費，經主管機關
    依交通部臺灣區○道○○○路電子收費申裝及欠費追繳作業
    注意事項規定，通知異議人應於96年4月10日前補繳。異議
    人未依限補繳，爰分別於96年7月9日及96年7月10日製單舉
    發。異議人不服到案提出申訴，原處分機關認無理由，而於
    96年10月25日依道路交通管理處罰條例第27條第1項及違反
    道路交通管理事件統一裁罰基準及處理細則第43、44、67
    條規定各裁處異議人新臺幣（下同）3000元，合計共21000
    元罰鍰。
二、異議意旨略以: 異議人於96年3月26日收到補繳通知後，已
    至超商繳納，因條碼未有讀取完成或倉促中收繳人及繳納人
    雙方未於現場確認清楚。又按ETC通行費與停車費實屬相同
    之性質費用，但本件處罰之鍰太高。異議人因一時疏失，造
    成莫大傷害，無力負擔，請求從輕裁量等語。
三、按高速公路電子收費票證之可用金額不足抵扣應繳通行費時
    將不予扣款，營運單位將依不照章繳費之規定處理。車輛不
    依規定繳納通行費，營運單位之自動收費系統應將該用路人
    車輛之車種、牌照號碼、通行時間、地點、行駛方向等予以
    記錄並照相或錄影存記。用路人可自行於規定期限內至指定
    地點繳納通行費及欠費自動補繳作業處理費。逾規定期限未
    繳納者，查明車主資料後，交營運單位寄發『補繳通行費及
    作業處理費通知單』通知補繳通行費及欠費通知補繳作業處
    理費。用路人應於通知單所列之繳費期限內完成補繳程序，
    逾期未繳納則移送相關警察單位依法處理。交通部臺灣區○
    道○○○路電子收費申裝及欠費追繳作業注意事項第10、15
    、17條分別定有明文。又按汽車行駛於應繳費之公路、橋樑
    、隧道或輪渡，不依規定繳費者，處汽車所有人或駕駛人
    3000元以上6000元以下罰鍰，並追繳欠費。道路交通管理處
    罰條例第27條第1項亦有明定。
四、訊據異議人代理人坦承於前開時、地，該公司所有之上開車
    輛，通過ETC收費系統車道，因餘額不足未扣款，以及有收
    到補繳通知等情不諱，惟辯稱: 有去繳費，可能是沒有輸入
    到云云。經查: 前開違規車輛係異議人所有，有車號查詢汽
    車車籍資料在卷可稽。又異議人所有之前開車輛，分別於前
    述時間，經過前揭高速公路自動收費車道，因餘額不足未予
    扣款，經主管機關依上開注意事項，通知異議人應於96年4
    月10日前補繳之事實，亦為異議人所不爭執，並有掛號郵件
    簽收清單在卷可按。是異議人自應於上開期限內補繳通行費
    。質之異議人迄無法提出任何之證據足以證明確於通知補繳
    期限內繳款之事實，其空言抗辯，自無足採信。異議人既因
    餘額不足，經過前述違規地點之電子收費車道而未能扣款，
    經通知補繳復未予繳納，自應道路交通管理處罰條例第27條
    第1項之規定裁處。至於異議人雖另辯稱: 未補繳通行費與
    未繳納停車費性質相同，原處分各裁罰3000過重云云。惟查
    ，車輛行駛應付費道路而未繳納通行費，與停車未繳納停車
    費，係屬完全不同之違規行為態樣，道路交通管理處罰條例
    並就上開二種不同違規行為設不同之裁罰規定。是異議人主
    張兩者同性質，應為同一裁罰，核屬無據。從而，原處分機
    關依前揭道路交通管理處罰條例第27條第1項、違反道路交
    通管理事件統一裁罰基準及處理細則及違反道路交通管理事
    件統一裁罰標準表之規定，各裁處異議人罰鍰3000元，合計
    共21000元，核無違誤。本件異議人之異議為無理由，應予
    駁回。
據上論斷，應依道路交通案件處理辦法第19條，裁定如主文。
中　　華　　民　　國　　96　　年　　12　　月　　11　　日
                  交通法庭    法　官　李桂英
上正本證明與原本無異。
如不服本裁定應於送達後5日內向本院提出抗告狀
 　　                         書記官　嚴君珮
中　　華　　民　　國　　96　　年　　12　　月　　11　　日
